【裁判字號】    96,易,6358
【裁判日期】    970411
【裁判案由】    竊盜
【裁判全文】
臺灣臺中地方法院刑事判決              96年度易字第6358號
公  訴  人  台灣台中地方法院檢察署檢察官
被      告  乙○○
                    （另案在台灣台中監獄台中分監執行中）
上列被告因竊盜案件，經檢察官提起公訴（96年度偵字第25890
號）及移送併辦（97年度偵字第4405號），本院判決如下：
    主    文
乙○○竊盜，處有期徒刑參月，如易科罰金，以新台幣壹仟元折
算壹日；其餘被訴竊盜部分無罪。
    犯罪事實
一、乙○○基於意圖為自己不法所有之竊盜犯意，於民國96年10
    月25日凌晨4時2分許，徒步至台中縣烏日鄉○○村○○街70
    號旁之倉庫內，以徒手方式竊取甲○○所有放置該倉庫內之
    汽車輪胎鋼圈二個（價值新台幣四千元），得手後欲離去時
    ，為埋伏在旁之甲○○及其朋友林天德發覺報警查獲（檢察
    官移送併辦部分與起訴部分為同一事實）。
二、案經台中縣警察局烏日分局報請台灣台中地方法院檢察署檢
    察官偵查起訴。
    理    由
壹、證據能力部分：按被告以外之人於審判外之陳述，雖不符刑
    事訴訟法第159條之1至第159條之4之規定，而經當事人於審
    判程序同意作為證據，法院審酌該言詞陳述或書面陳述作成
    時之情況，認為適當者，亦得為證據；當事人、代理人或辯
    護人於法院調查證據時，知有刑事訴訟法第159條第1項不得
    為證據之情形，而未於言詞辯論終結前聲明異議者，視為有
    前項之同意，刑事訴訟法第159條之5定有明文。查本件被告
    及檢察官對證人林天德於警詢中之陳述均不爭執，且在本院
    言詞辯論終結前復未聲明異議，本院審酌該證人於警詢中僅
    係單純陳述失竊及查獲情節，該警詢筆錄之製作，亦未發現
    有違法取供情事或其他瑕疵，認為適當得作為證據使用，先
    予敘明。
貳、被告有罪部分：
一、上揭犯罪事實，業據被告乙○○坦承不諱，核與被害人即證
    人甲○○在本院審理時，及證人林天德於警詢中指述失竊暨
    查獲之情節相符，並有扣押物品目錄表、刑案現場測繪圖、
    贓物認領保管單、查獲照片、監視錄影光碟及監視錄影畫面
    翻拍照片附卷可稽，足徵被告此部分之自白與事實相符，本
    件事證明確，被告犯行已堪認定。
二、核被告所為，係犯刑法第320條第1項之竊盜罪。爰審酌被告
    已有竊盜、詐欺前科（被告於96年間曾因竊盜、詐欺案件，
    經本院以96年度簡字第697號判處有期徒刑二月、三月、四
    月，減為有期徒刑一月、一月又十五日、二月，應執行有期
    徒刑四月，現執行中，見卷附台灣高等法院被告前案紀錄表
    ），仍不知悔改，利用深夜至被害人甲○○之倉庫竊取汽車
    輪胎鋼圈，危害社會治安，侵害被害人甲○○之財產法益，
    事後坦承上情，態度尚佳，竊得之汽車輪胎鋼圈價值新台幣
    四千元，業已發還被害人甲○○，被告犯案過程還算平和等
    一切情狀，處以如主文所示之刑，並諭知易科罰金之折算標
    準。
參、被告無罪部分：
一、公訴意旨略以：被告乙○○意圖為自己不法之所有，另於96
    年10月24日淩晨3時21分許，在台中縣烏日鄉○○村○○街7
    0號旁之倉庫內，以徒手方式，竊取被害人甲○○所有汽車
    輪胎鋼圈二十五個，得手後騎乘車號不詳之重型機車離去，
    因認被告此部分行為亦涉有刑法第320條第1項之竊盜罪嫌等
    語（檢察官移送併辦部分與起訴部分為同一事實）。
二、按犯罪事實應依證據認定之，無證據不得認定犯罪事實；又
    不能證明被告犯罪者，應諭知無罪之判決，刑事訴訟法第15
    4條第2項、第301條第1項分別定有明文。又所謂認定犯罪事
    實之證據，係指足以認定被告確有犯罪行為之積極證據而言
    ，該項證據須適合於被告犯罪事實之認定，始得採為斷罪之
    資料。而事實之認定，應憑證據，如未能發現相當證據，或
    證據不足以證明，自不能以推測或擬制之方法，以為裁判之
    基礎。再認定犯罪事實所憑之證據，雖不以直接證據為限，
    間接證據亦包括在內，然不論直接證據或間接證據，其為訴
    訟上之證明，均須於通常一般人不致有所懷疑，而得確信其
    為真實之程度者，始得據為有罪之認定，倘其證明未達此一
    程度，而有合理之懷疑存在時，即難遽採為不利被告之認定
    （最高法院29年台上字第3105號、40年台上字第86號、76年
    台上字第4986號判例參照）。另刑事訴訟法第161條已於91
    年2月8日修正公布施行，其第1項規定：檢察官就被告犯罪
    事實，應負舉證責任，並指出證明之方法。因此，檢察官對
    於起訴之犯罪事實，應負提出證據及說服之實質舉證責任，
    倘其所提出之證據，不足為被告有罪之積極證明，或其指出
    證明之方法，無從說服法院以形成被告有罪之心證，基於無
    罪推定之原則，自應為被告無罪判決之諭知。
三、本件公訴人認被告乙○○涉有此部分竊盜罪嫌，無非以被告
    於96年10月24日凌晨3時21分許，穿著棕色龍圖案上衣、深
    藍色牛仔長褲，斜背咖啡色背包，騎乘不詳車號之重型機車
    至上開倉庫後，即以徒手方式接續竊取被害人甲○○所有之
    汽車輪胎之事實，有監視錄影光碟、監視錄影畫面翻拍照片
    在卷可證，且經檢視96年10月25日監視錄影光碟顯示，被告
    於96年10月25日凌晨4時2分許，徒步前往上開倉庫行竊，事
    先並未有尋找存放汽車輪胎鋼圈倉庫之舉止，亦未顯示有何
    猶豫、察看倉庫出入位置之跡象。佐以被告於96年10月25日
    凌晨4時21分許為警逮捕時，亦穿著上開服飾，其身材、體
    型，與96年10月24日監視錄影畫面中之行竊男子相符，為其
    主要論據。訊據被告則堅詞否認有此部分竊盜犯行，辯稱伊
    僅於96年10月25日凌晨至上開倉庫竊取汽車輪胎鋼圈二個，
    前一天凌晨之竊盜案非伊所為，伊名下之光陽機車係由伊弟
    使用，該日凌晨伊在台中縣烏日鄉○○路橘子發條網際網路
    店，可以調閱該店監視錄影畫面等語。經查卷附監視錄影光
    碟及其畫面翻拍照片，固可證明96年10月24日凌晨3時21分
    許，一名騎乘不詳車號機車，身著深色上衣、長褲、斜背背
    包之男子，曾前往上開倉庫竊取被害人甲○○所有汽車輪胎
    鋼圈之事實，然該監視錄影光碟及其畫面翻拍照片模糊不清
    ，並不足以認定被告確係該監視錄影光碟中行竊汽車輪胎鋼
    圈之男子。證人即被害人甲○○在本院審理時復證稱96年10
    月24日凌晨3時21分許，監視器有拍攝到竊賊，是騎機車至
    倉庫前面停車，再進入倉庫竊取鋼圈，監視器沒有辦法清晰
    到認定是被告的程度，後來伊清點該批貨共短少二十五個鋼
    圈，伊係三天盤點一次，無法認定二十五個鋼圈都是24日凌
    晨失竊等語。又該監視錄影光碟中之男子所騎乘機車之車號
    雖不能完全清晰辨識，但肉眼觀察，與卷附車籍查詢基本資
    料詳細畫面顯示被告名下機車之車號，明顯存有差異。況證
    人林天德於警詢中亦供稱被告約於25日凌晨2時10分許，先
    行至被害人甲○○之儲存倉庫觀察地形探視有無人看守等語
    ，可徵被告曾於該次行竊前之96年10月25日凌晨2時10分許
    ，先行至上開倉庫探察現場，而非於同日凌晨4時2分許，直
    接逕至上開倉庫行竊，自難僅憑卷附96年10月24日凌晨3時2
    1分許案發時監視錄影光碟中行竊之男子所穿著衣褲，與被
    告為警查獲時之穿著相類，遽以認定被告係該監視錄影光碟
    中行竊之男子，公訴人所舉之證據，尚不足為被告此部分有
    罪之積極證明，無從說服本院以形成被告此部分有罪之心證
    。此外復查無其他積極證據足資證明被告有何此部分竊盜犯
    行，不能證明被告犯罪，揆諸首揭說明，此部分自應為被告
    無罪判決之諭知。
據上論斷，應依刑事訴訟法第299條第1項前段、第301條第1項，
刑法第320條第1項、第41條第1項前段，刑法施行法第1條之1第
1項、第2項前段，判決如主文。
中    華    民    國    97    年     4    月    11    日
                  刑事第五庭    法  官  鍾堯航
上正本證明與原本無異。
如不服本判決，應於收受送達後10日內向本院提出上訴書狀（應
敘述具體理由並附繕本）。
上訴書狀如未敘述理由，應於上訴期間屆滿後20日內補提理由書
於本院。
                                書記官  吳淑願
中    華    民    國    97    年    4     月    11    日
附錄本案論罪科刑法條全文
刑法第320條第1項：
意圖為自己或第三人不法之所有，而竊取他人之動產者，為竊盜
罪，處五年以下有期徒刑、拘役或五百元以下罰金。


司法院資訊處製作；財團法人民間司法改革基金會備份。
